臺灣高等法院臺南分院刑事判決　　　　　　　　九十三年度上訴字第六三號　Ｃ
　　　上　訴　人　臺灣雲林地方法院檢察署檢察官
　　　被　　　告　乙　○　○
　　　指定辯護人　本院公設辯護人　甲　○　○
　　　被　　　告　丙　○　○
右上訴人因被告違反毒品危害防制條例案件，不服臺灣雲林地方法院九十二年度訴字
第七九號中華民國九十三年七月十四日第一審判決（起訴案號：臺灣雲林地方法院檢
察署九十一年度偵字第三二一四號），提起上訴，本院判決如左：
      主      文
原判決撤銷。
丙○○持有第一級毒品，累犯，處有期徒刑陸月，如易科罰金，以佰元折算壹日。
扣案之第一級毒品海洛因壹包（淨重零點貳公克）沒收銷燬之；上開毒品外包裝（重
零點貳肆公克）沒收。
乙○○販賣第一級毒品，累犯，處有期徒刑柒年貳月。
扣案之第一級毒品海洛因小包（合計淨重一．三八公克）沒收銷燬之；上開毒品外
包裝（重０．八六公克）、塑膠分裝鏟壹支、塑膠軟管壹條、販賣所得新台幣壹仟元
（伍佰元面額鈔票壹張、壹佰元面額鈔票伍張）均沒收。
      事      實
一、丙○○前於民國八十三年間因違反肅清煙毒條例案件，於八十三年七月十三日經
    本院以八十三年度訴字第一八五號判處有期徒刑三年四月確定，並於八十五年五
    月三日假釋出獄，於八十七年三月七日縮刑期滿執行完畢。詎仍不知悔改，明知
    海洛因業經政府依毒品危害防制條例公告列為第一級毒品，未經許可，不得持有
    ，竟於九十一年七月二十九日上午十一時許前某時，自乙○○購得第一級毒品海
    洛因一包（淨重０．二公克，包裝重０．二四公克），即非法持有之。嗣於九十
    一年七月二十九日上午十一時許，在雲林縣二崙鄉○○村○○路二三七號前，為
    警查獲，並扣得前開第一級毒品海洛因一包。
二、乙○○前於八十七年間因違反肅清煙毒條例案件，於八十七年二月十二日經臺灣
    高等法院台中分院以八十七年度上訴字第六三號判處有期徒刑三年四月確定，並
    於九十一年六月二十三日縮刑期滿執行完畢，猶不知悔改，明知海洛因業經政府
    依毒品危害防制條例公告列為第一級毒品，不得為販賣、轉讓，竟意圖牟取不法
    之利益，於九十一年七月二十九日上午十一時許，在雲林縣二崙鄉○○村○○路
    二三七號前，以新台幣（下同）一千元之代價，將毛重０．五公克之海洛因一包
    ，販賣予丙○○，為獲報埋伏在旁之警察當場逮獲，乙○○見狀，旋將其身上所
    持有、內裝有第一級毒品海洛因三小包（合計淨重一．三八公克）、塑膠分裝鏟
    一支、塑膠軟管一條之大衛杜夫牌黑色香煙盒丟棄於地，經警拾起扣案，並於乙
    ○○身上起獲販賣所得新台幣一千元（五百元面額鈔票一張、一百元面額鈔票五
    張）、行動電話一支。
三、案經雲林縣警察局移送臺灣雲林地方法院檢察署檢察官偵查起訴。
      理      由
壹、丙○○部分：
一、右揭犯罪事實，業據被告丙○○於原審及本院審理中坦承不諱，核與證人即警員
    廖宏文所證情節（見原審卷第八五頁及其背面）相符，且扣案之毒品經送驗結果
    ，確係第一級毒品海洛因（淨重０．二公克，包裝重０．二四公克），此有法務
    部調查局九十一年八月二十九日調科壹字第160001826號鑑定通知書一份（見偵
    卷第三七頁）附卷可佐，堪認被告持有第一級毒品之自白與事實相符。本件事證
    明確，被告丙○○持有第一級毒品之犯行，堪予認定。
二、核被告丙○○所為，係犯毒品危害防制條例第十一條第一項之持有第一級毒品罪
    。被告丙○○前於八十三年間因違反肅清煙毒條例案件，於八十三年七月十三日
    經臺灣雲林地方法院以八十三年度訴字第一八五號判處有期徒刑三年四月確定，
    並於八十五年五月三日假釋出獄，於八十七年三月七日縮刑期滿執行完畢，此有
    台灣高等法院被告全國前案紀錄表在卷可佐（本院卷第二十六頁），其於五年以
    內再犯本件有期徒刑以上之罪，為累犯，應依刑法第四十七條之規定加重其刑。
    原審予以論罪科刑，固非無見，但查：毒品危害防制條例第十八條第一項之規定
    ，得諭知沒收銷燬之者，以查獲之第一、二級毒品及專供製造或施用第一、二級
    毒品之器具，並不及於毒品之外包裝。原審將扣案之毒品一包為第一級毒品海洛
    因（淨重０．二公克，包裝重０．二四公克），均依毒品危害防制條例第十八條
    第一項前段沒收銷燬之，尚有違誤。公訴人上訴意旨以原審量刑過輕，雖不足採
    ，但原判決既有可議，自應由本院將原判決撤銷改判。爰審酌被告素行不良，在
    原審犯後拒不到庭，經原審通緝逾半年始為警緝獲，於原審及本院審理中均坦承
    犯行，但對共同被告部分，屢見言語閃爍，態度並非良好，尚難認渠有充分之悔
    意，惟持有毒品數量不多，所生危害非鉅，參酌公訴人請求加重其刑等一切情狀
    ，酌加重一個月，量處如主文所示之刑，並諭知易科罰金之折算標準。扣案之第
    一級毒品海洛因一包（淨重淨重０．二公克），應依毒品危害防制條例第十八條
    第一項前段規定沒收銷燬之；扣案前開毒品外包裝（包裝重０．二四公克））係
    被告所有供施用第一級毒品所用之物，爰依刑法第三十八條第一項第二款規定，
    宣告沒收。
三、毒品危害防制條例於九十二年七月九日修正經總統公布並自公布後六個月施行，
    亦即自九十三年一月九日起施行，而毒品危害防制條例第十一條第一項之規定並
    未修正，且本件被告丙○○所持有之海洛因數量未達該條例第十一條第四項所定
    加重其刑之標準，自無庸比較新舊法而適用現行法，附此敘明。
貳、乙○○部分：
甲、程序部分：
    (1)按證人依法應具結而未具結者，其證言不得作為證據。被告以外之人於審判外
      之言詞或書面陳述，於法律有規定者外，不得作為證據，刑事訴訟法第一百五
      十八條之三、第一百五十九條第一項定有明文。又參考上開第一百五十九條第
      一項之立法理由：「本條原條文僅規定證人於審判（按指廣義之審判，即包含
      準備程序與言詞辯論程序）外之陳述（含言詞陳述與書面陳述），除法律有規
      定者外，不得作為證據。但實務上共同被告（指於一個訴訟關係中，同為被告
      之人）、共犯、被害人等，非必即屬訴訟法上之「證人」，其等審判外之陳述
      ，性質上亦屬傳聞證據，得否作為證據，不免引起爭議；另對於被告審判外之
      陳述，應無保護其反對詰問權之問題，爰參考日本刑事訴訟法第三百二十條第
      一項之規定，修正本條第一項，即除法律有規定者外，「被告以外之人」審判
      外之「言詞或書面」陳述，原則上均不得作為證據，而將共同被告、共犯、被
      害人等審判外之陳述，同列入傳聞法則之規範，不以證人審判外之陳述為限」
      ，是共同被告於審判外之陳述，應無證據能力，但共同被告如以證人身分具結
      ，並經詰問，則有證據能力。經查：被告丙○○於偵查中之供述，就證明其本
      身之犯罪事實故具有證據能力，然就被告乙○○之犯罪事實部分，因具證人之
      性質，其未經具結，且係於審判外之陳述，應無證據能力，但在本院以證人身
      分具結並經詰問，故仍有證據能力。
    (2)按可為證據或得沒收之物，得扣押之。檢察官、檢察事務官、司法警察官或司
      法警察執行搜索或扣押時，發現本案應扣押之物為搜索票所未記載者，亦得扣
      押之。刑事訴訟法第一百三十三條第一項、第一百三十七條第一項分別定有明
      文。經查：證人即警員廖宏文、陳文得於上開時間在右揭地點發現大衛杜夫香
      煙盒內具有毒品等違禁物時，即予扣押，業經證人廖宏文、陳文得證述在卷（
      見原審卷第八五頁、八六頁及其背面、第一三九頁及其背面），且有隨案移送
      贓證物品清單一份（見警卷第八頁）附卷可稽，是本件所為之扣押應為合法，
      所扣押之違禁物亦具證據能力。
    (3)被告乙○○在本院審理中為刑求抗辯，惟查被告乙○○於原審對證據能力不爭
      執（原審卷第二六三頁），且被告乙○○陳述被告丙○○有看到伊被刑求，惟
      二人所述卻迴不相同，被告乙○○稱被刑求時有帶安全帽，頭沒有受傷，被告
      丙○○卻說頭部有受傷；被告乙○○稱用手電筒打，被告丙○○卻稱用電話簿
      打，況被告乙○○在檢察官偵查中始終未抗辯刑求，此部分自無法遽採，併此
      敘明。
乙、實體部分：
一、訊據被告乙○○矢口否認有何被訴販賣第一級毒品之犯行，辯稱：當天是被告丙
    ○○打電話約我到被查獲地點一起去買毒品，我一到現場就被警察抓了，扣案的
    大衛杜夫香煙盒不是我的云云。經查：
    (1)被告乙○○、丙○○於九十一年七月二十九日上午十一時許，在雲林縣二崙鄉
      ○○村○○路二三七號前為警查獲時，警員曾在現場地上尋獲大衛杜夫香煙盒
      一個，其內裝有海洛因三包（合計淨重一．三八公克、包裝重０．八六公克）
      （偵卷第三十八頁）、塑膠分裝鏟一支、塑膠軟管一支，警員並於被告丙○○
      身上查獲毒品海洛因等情，為被告二人所不否認，並經證人廖宏文、陳文得等
      人在原審到庭結證屬實，且扣案之毒品三包經送驗結果，確係第一級毒品海洛
      因，合計淨重一．三八公克（包裝重０．八六公克），此有法務部調查局九十
      一年九月五日調科壹字第160001825號鑑定通知書一份（見偵卷第三十八頁）
      附卷可參。
    (2)被告乙○○雖否認上開大衛杜夫香煙盒為其所持有，然證人廖宏文在原審到庭
      證稱：我去現場時看到乙○○站在丙○○旁邊，丙○○站在自己的機車旁邊，
      之後我們認為他們的行跡可疑所以就過去盤查，過去以後被告想要逃跑，我們
      就抓住他們．．．我是負責去抓乙○○的，我看到時他已經將香煙盒拿在手上
      了，他看到我們以後就順手丟掉．．．有壹條軟管在香煙盒旁邊，香煙盒裡面
      有三包毒品及一支分裝匙等語（見原審卷第八四頁至第八五頁），核與證人陳
      文得證稱：當時我在車上的時候，我有看到乙○○手握東西往後藏，再來就去
      取締了。後來我們在查看的時候有看到一個大衛杜夫的黑色香煙盒。我們是在
      查獲乙○○的前方約二公尺處發現香煙盒的，當時東西有散落出來．．．是廖
      宏文去撿拾香煙盒等語（見原審卷第一三八頁背面至第一三九頁背面）大致相
      符。是上開大衛杜夫香煙盒應係被告乙○○所持有，見有警方人員來，始丟在
      地上堪予認定。
    (3)被告丙○○雖於原審審理羈押時供稱：我在西螺果菜市場當工頭，我有一位臨
      時工人名叫陳志嘉（住台南），因為該工人想吸毒而沒有空，所以才託我去接
      頭，他跟我說叫我到二崙鄉永定國小前找一位叫「阿興」的人（我不知他的真
      實姓名，是警察作筆錄時我才知道他叫乙○○）買毒品。之前不認識阿興。（
      那為何你知道要與你接頭的人是誰？）因該工人有先對我說阿興的特徵是微胖
      ，身穿短褲，年約三十歲左右。陳志嘉拿一千元給我買毒品，我並沒有因幫他
      買毒品而收取任何報酬．．．此次交易應是陳志嘉事先聯繫的，我並沒有打電
      話給乙○○，我也不知道他的電話云云（見九十一年聲羈字第九四號卷第六至
      八頁）。然於原審以證人身分結證時，又翻異前詞，證稱：陳志嘉是我的工人
      ，他生病，拜託我去永定國小那邊拿毒品，阿嘉沒有給我錢，我也沒有給乙○
      ○錢，之前說幫陳志嘉買毒品是警察要我這樣講的，我不知道事情會這麼嚴重
      ，我認識陳志嘉五、六個月，我知道他住台南，陳志嘉當時說他沒空，因為吸
      食毒品痛苦、不舒服、沒錢云云（見原審卷第二六六頁背面至第二七六頁背面
      ），而經原審告知：「如在審判中所說是假的，而偵查中所說是真的，則涉及
      偽證；審判中所說是真的，偵查中所說是假的，則涉及誣告」後，仍堅稱沒有
      拿錢向被告乙○○購買毒品，且經原審詢問證人丙○○：「那你就是誣告乙○
      ○賣毒品？」，仍答稱：「是」，及詢問：「那法官問你陳志嘉拿多少錢給你
      去買毒品，你說是一千元，為何會這樣講？」，仍答稱：「我不知道事情會那
      麼嚴重，且之前筆錄又已經那樣講了．．．當時我在刑事組時警察告訴我要這
      樣講到法院就會沒事，所以我才這樣講的」（見原審卷第二七三頁背面、第二
      七五頁背面、第三二八頁背面），準此，被告丙○○如係代陳志嘉向被告乙○
      ○購買第一級毒品，衡情應無必要於原審審理時翻異前詞，而承擔受誣告或偽
      證追訴之風險。惟按一般證人基於人性之弱點以及事後避免得罪涉案被告之考
      量，往往有在嗣後翻異前供而改為有利於被告證述之現象，藉以避免遭被告仇
      視，而被告亦每利用此種情形，主張證人所為之指證前後矛盾或非出於本意，
      而請求法院排斥其證詞之可信性，惟法院對證人所為前後矛盾不一之證詞，不
      宜僅依表面觀察，發現其一有矛盾情形即全然摒棄不採，亦不應依證人事後之
      翻供即認其原先之證詞不實，法院為確實發現真實，仍有必要依前述證人人性
      弱點之角度深切觀察其前後所為不同之證述，何者係真實可信，何者係事後為
      避免得罪被告所為迴護之詞，而不應採信，以作為判決之依據。經查，被告丙
      ○○於九十一年七月二十九日為警查獲時，於同日移送至雲林地方法院檢察署
      由檢察官訊問，所為供述均係代陳志嘉向被告乙○○購買第一級毒品海洛因，
      是其同日於原審審理羈押時再為如上一致之供述，應係為免遭羈押而為之陳述
      。再參照被告丙○○於警訊中供稱：我認識陳志嘉有二、三個月之久，他說他
      有事情要去找人，沒有辦法去購買毒品的約定地點，所以要我幫他跑一趟云云
      （見警訊卷第六頁背面），及於偵查中所供稱：陳志嘉打臨時工，受僱於我，
      搬蔬菜，一天一千三百元，工作一個多月。（何以幫忙他去買海洛因？）互相
      幫忙。（老闆有讓員工指使去買毒品？）因為他生病，沒有陳志嘉的年籍資料
      ，因為他是臨時工云云（見偵卷第二七頁背面、第二八頁及其背面）。細繹被
      告丙○○上開供述與證述，其就認識陳志嘉之時間，或為一個月，或為二、三
      個月，或為五、六個月；就與乙○○見面之原因，或謂幫陳志嘉買毒品，或謂
      幫陳志嘉拿毒品；就為何代陳志嘉買或拿毒品，或曰陳志嘉沒空，或曰陳志嘉
      有事情要去找人，或曰陳志嘉生病，或曰互相幫忙、或曰陳志嘉吸食毒品痛苦
      、沒錢。其先後供述不一，顯有矛盾。又被告丙○○既未曾見過被告乙○○，
      則僅憑陳志嘉所描述之「微胖、穿短褲、戴耳機、拿一個大哥大」等許多人均
      有之特徵，即得認定被告乙○○乃販賣毒品之人，亦不符合經驗法則。且毒品
      海洛因業經政府依毒品危害防制條例公告列為第一級毒品，未經許可，不得持
      有，乃眾所週知之事，而被告丙○○自承其為陳志嘉之工頭，不知道陳志嘉之
      年籍資料，二人顯非交情深厚，衡情應無甘冒被查獲持有毒品之風險，而僅為
      認識不久之工人購買毒品之理，況被告丙○○於八十三年間曾因施用毒品被原
      審以八十三年訴字第一八五號判決判處有期徒刑三年四月確定，並八十七年三
      月二十七日執行完畢，此有被告丙○○之前科表（本院卷第二十四頁）可稽，
      被告丙○○尚非不知持有及施用毒品乃違法有罪之人，況參諸被告乙○○亦供
      稱根本沒「阿嘉」這個人，其與丙○○早已認識（見本院卷第一一四頁）足見
      被告丙○○應係為自己購買毒品，所稱替陳志嘉購買一節，顯係犯後推卸之託
      詞，不足採信。
    (4)扣案之大衛杜夫香煙盒雖為被告乙○○所有，已如上述，而香煙盒內之海洛因
      三包與被告丙○○所持有之海洛因一包經法務部調查局鑑驗結果認：【二者純
      度及葡萄糖所佔成分比例相近，綜合研判二者有可能出自同一來源】，此有法
      務部調查局九十二年六月十二日調科壹字第09200179300號函（見原審卷第七
      四頁、第七五頁）附卷可參，雖二者純度一為7.44%，一為3.10%，尚有差異，
      但該鑑驗報告仍指出：【二者純度皆偏低且純度差值在一般定量分析誤差值以
      內】（見原審卷第七五頁），且出賣者分裝摻進葡萄糖以增加利潤，乃眾所週
      知之事實，且扣案物品中有塑膠分裝鏟一支得以佐證，參以丙○○於本院以證
      人身分作證時，雖仍證稱替「阿嘉」拿毒品，但仍能肯定指出係向被告乙○○
      拿毒品（見本院卷第一一一、一一六頁），足認被告丙○○所持有之海洛因確
      來自於被告乙○○之處。
    (5)另扣案面額總值一千元之鈔票，雖係一般人日常所持有之物，但據丙○○稱一
      千元中有一張五百元鈔及五張百元鈔（警卷第五頁反面），在乙○○身上所查
      獲者恰好有上開數量之鈔票（警卷第二頁），此有證人廖宏文證述「我們將控
      制好以後叫他將身上的東西拿出來，當時他拿出二疊鈔票，一疊是一千九百元
      ，另一疊合計是一千元 (一張五百元，五張一百元）」（原審卷第八十五頁）
      以一般持有一張一千元鈔乃屬正常，丙○○竟然能供稱有二種不同種類之鈔票
      ，足認被告乙○○身上持有上開物品係被告丙○○為購買毒品所交付之鈔票無
      訛。
    (6)按目前社會上非法販賣安非他命犯罪之型態不一，有所謂「大盤」、「中盤」
      或「小盤」販賣者，亦有吸食者彼此之間偶而互供有無之零星交易者，在屬前
      者之情形（即大中小盤），經深入查證，如機會掌握得宜，或許可查獲與非法
      販賣安非他命有關之販賣工具（諸如電子秤、帳冊、分裝袋等物）或多數知情
      或購買者等證人之證詞，以作為法院判決認定之依據，然在後者之情形（即吸
      食者之間偶發性零星交易），因該種零星交易犯罪行為，在性質上本無須使用
      任何販賣工具，亦無須記載帳冊，且其交易時間短暫（僅須數秒之時間），交
      易方法簡單隱密（在不易為人注意之場所一手交錢，一手交貨），交易對象單
      純（買方僅一人），交易時未必有他人在場知悉其事，亦無所謂犯罪之被害人
      ，在被告堅不承認其犯行之情況下，茍非警方事先獲知情報而埋伏於交易現場
      當場查獲，否則【往往僅能在事後依據購買者之供出來源作為認定事實之主要
      依據】，法院縱再作深入之調查，基於該種犯罪之性質所侷限，亦無從查得其
      他直接明顯之關連性物證以為補強佐證，其有效之調查途徑在客觀上顯然已告
      窮盡。本件被告乙○○涉嫌非法販賣海洛因予同案被告丙○○之犯罪型態即屬
      此類情形之標準型態，惟法院固不應僅憑購買者片面之指證，不查明是否與事
      實相符即遽行據以認定被告之非法販賣海洛因犯行，亦不應不調查其他相關事
      證，即片面依購買者之指證而認定被告犯罪，然於此不得不予特別指明者，即
      海洛因購買者所為不利於被告之指證在證據法則上亦屬「人證」之一種，與「
      被告之自白」經法律特別規定不得作為認定事實唯一證據之情形顯然不同，茍
      購買者之指證並無「重大」矛盾瑕疵，亦未違背經驗法則與論理法則，且核與
      案件之其他相關事實（如有吸用毒品之背景、彼此無重大仇隙，指證態度明確
  肯定、指證係基於自由意識、彼此常有互供有無之現象等）相符者，自應認其
      所為不利於被告之指證已有前述各項相關事實情況證據以資佐證，而強化其證
      言之憑信性，此時，法院即應依其職權本於法律規定之採證法則判斷其證言之
      憑信性以認定事實，不應執著於未能查得其他「直接物證」或其他所謂之直接
      「補強證據」，即對購買者所為對被告不利之明確指證，全然棄置不採，而遽
      為被告無罪之諭知，惟依前述說明，本件犯罪樣態既有扣案物證及二位警察在
      場及購買者等三位證人分別在原審及本院以證人身分到庭接受詰問，綜合以觀
      ，本件被告犯行事證明確，被告乙○○販賣第一級毒品之犯行，堪予認定，應
      依法論科。
二、核被告乙○○所為，係犯毒品危害防制條例第四條第一項之販賣第一級毒品罪。
    被告乙○○前於八十七年間因違反肅清煙毒條例案件，於八十七年二月十二日經
    臺灣高等法院台中分院以八十七年度上訴字第六三號判處有期徒刑三年四月確定
    ，並於九十一年六月二十三日縮刑期滿執行完畢，此有台灣高等法院被告全國前
    案紀錄表在卷可佐（本院卷第三十頁、四十二頁），其於五年以內再犯本件有期
    徒刑以上之罪，為累犯，原應依刑法第四十七條之規定加重其刑，惟本件刑度為
    死刑及無期徒刑依規定均不得加重，併此敘明。
三、原審認被告乙○○固非無見，惟未詳為勾稽全案證據調查所得，即認被告被訴販
    賣第一級毒品罪尚屬不能證明，而為被告無罪之諭知，容有未洽。檢察官上訴意
    旨，指摘原判決採證不當，為有理由，自應由本院將原判決撤銷改判。爰審酌本
    件被告乙○○雖有前述販毒之犯行，然其販賣之對象僅證人丙○○一人，且次數
    僅一次，販毒所得合計僅一千元，所得利益微少，其犯罪情節尚非重大，此應屬
    施用毒品者之間彼此互供有無之小型零星交易，其惡性與犯罪情節核與大量走私
    進口或長期販賣毒品之所謂「大盤」、「中盤」毒販有重大差異，如不論其情節
    輕重，遽處以販賣毒品罪之法定本刑死刑或無期徒刑，誠屬情輕法重，過於嚴苛
    ，有傷人民對法律之情感，爰依刑法第五十九條之規定酌減其刑。無期徒刑減輕
    者，依刑法第六十五條規定得減為有期徒刑七年以上，原應依法先加後減之，惟
    本件刑度為死刑及無期徒刑依規定均不得加重，故僅減輕之，審酌被告素行不良
    ，未能坦承犯行，言語閃爍，態度並非良好，並無悔意，惟販賣毒品數量不多，
    且僅有一次，所生危害非鉅等一切情狀，量處如主文所示之刑。
四、扣案之海洛因三包（淨重一‧三八公克），係屬查獲之毒品，不問屬於犯人與否
    ，應依毒品危害防制條例第十八條第一項前段沒收銷燬之；海洛因之外裝袋三包
    （包裝重０．八六公克），塑膠分裝鏟一支、塑膠軟管一條均係被告所有供販賣
    海洛因所用之物，均依毒品危害防制條例第十九條第一項規定宣告沒收；再被告
    販賣毒品予被告丙○○所得之財物一千元（五百元面額鈔票一張、一百元面額鈔
    票五張）亦應依毒品危害防制條例第十九條第一項規定宣告沒收。又沒收供犯罪
    所用之物，應以專供犯罪之用為原則，最高法院十八年度上字第一四二七號判例
    意旨可資參照，而行動電話為大眾通訊工具，並非專供販賣毒品所用之必要物品
    ，扣案行動電話一支雖係被告乙○○所有，但尚無證據足認係專供被告販賣毒品
    犯罪所用之物，自不合沒收要件。
五、查被告行為後，新修正之毒品危害防制條例全文已於九十三年一月九日施行（該
    條例於九十二年七月九日修正公布，依同條例第三十六條規定，自公布後六個月
    施行），而於該條例修正施行前繫屬之施用毒品案件，於修正施行後，適用修正
    後之規定，但依修正前之規定有利於行為人者，適用最有利於行為人之法律，同
    條例第三十五條第一項、第二項定有明文，惟關於販賣第一級毒品之刑罰規定，
    經比較新舊法之結果，修正後毒品危害防制條例第四條第一項規定與修正前之規
    定，不論條次、文字、法定刑度均無不同，是上開法律之修正，對被告不生影響
    ，揆諸前開說明，自應適用修正後毒品危害防制條例第四條第一項之規定論罪科
    刑。
據上論斷，應依刑事訴訟法第三百六十九條第一項前段、第三百六十四條、第二百九
十九條第一項前段，毒品危害防制條例第四條第一項、第十一條第一項、第十八條第
一項前段、第十九條第一項，刑法第二條第一項前段、第十一條前段、第四十七條、
第四十一條第一項前段、第三十八條一項第二款、第五十九條，罰金罰鍰提高標準條
例第二條，判決如主文。
本案經檢察官劉得鉦到庭執行職務。
中    華    民    國      九十四      年      一      月      三十一    日
                                  臺灣高等法院臺南分院刑事第六庭
                                      審判長法官  蔡    崇    義
                                            法官  董    武    全
                                            法官  侯    明    正
右正本證明與原本無異。
如不服本判決，應於判決送達後十日內向本院提出上訴狀，其未敘述理由者並應於提
出上訴狀後十日內向本院補提理由書（應附繕本)。
被告丙○○不得上訴。
                                      法院書記官  李    育    儒
中    華    民    國      九十四      年      二      月      二        日
附錄法條：
毒品危害防制條例第四條：
製造、運輸、販賣第一級毒品者，處死刑或無期徒刑；處無期徒刑者，得併科新臺幣
一千萬元以下罰金。
毒品危害防制條例第十一條：
持有第一級毒品者，處三年以下有期徒刑、拘役或新臺幣五萬元以下罰金。
持有第二級毒品者，處二年以下有期徒刑、拘役或新臺幣三萬元以下罰金。
持有專供製造或施用第一、二級毒品之器具者，處一年以下有期徒刑、拘役或新臺幣
一萬元以下罰金。
持有毒品達一定數量者，加重其刑至二分之一，其標準由行政院定之。
